【裁判字號】    90,毒抗,477
【裁判日期】    900731
【裁判案由】    毒品危害防制條例
【裁判全文】
臺灣高等法院刑事裁定                              九十年度毒抗字第四七七號
    抗  告  人
    即  被  告  甲○○
右列抗告人因違反毒品危害防制條例案件，不服臺灣板橋地方法院中華民國九十年四
月六日裁定（九十年度毒聲字第一五三八號），提起抗告，本院裁定如左：
    主  文
抗告駁回。
    理  由
一、原裁定意旨略稱：檢察官以被告甲○○前分別因施用第二級毒品安非他命案件，
    先後二次經送觀察、勒戒後，均認無繼續施用毒品之傾向，由臺灣板橋地方法院
    檢察署檢察官各於民國（下同）八十九年一月四日、同年十月十二日，以八十八
    年度毒偵字第三四一四號、八十九年度毒偵字第五五０七號不起訴處分確定。惟
    查被告復基於施用毒品之犯意，於九十年一月八日為警採尿前九十六小時內之某
    時，在不詳地點施用第二級毒品安非他命，經警於九十年一月八日十二時許，在
    臺北縣樹林市○○街四號前查獲，並扣得第二級毒品安非他命一包（淨重０．一
    公克）。訊據被告雖否認上揭犯行，惟查被告為警查獲時經採集其尿液檢驗結果
    ，呈安非他命陽性反應，有臺北市立療養院煙毒尿液檢驗報告書附卷可稽，並有
    上開毒品扣案可資佐證，復有不起訴處分書及刑案資料查註記錄表在卷可參。被
    告係三犯毒品危害防制條例第十條第二項之施用第二級毒品罪，依同條例第二十
    條第三項但書之規定，聲請裁定令入戒治處所施以強制戒治，經核於法要無不合
    ，爰裁定被告甲○○令入戒治處所施以強制戒治一年等語。
二、抗告意旨略以：本案所謂「並扣得第二級毒品安非他命一包」實屬無中生有，按
    案發當時抗告人騎機車後載未婚妻陳雅慧被二名警察從後攔車盤查，該二名警察
    在現場詳查機車且搜查全身歷二、三十分鐘之久，均查無所獲，後來其中一名警
    察突然一手抓住抗告人之左手，兩手同時伸入抗告人左褲袋中，伸出時警察即手
    握該一小包安非他命。此一事實，陳雅慧亦是現場目擊者，從而伊之證詞理應採
    信，卻因未盡詳查，造成抗告人冤抑難伸。再抗告人有服用成藥「普拿疼」之習
    慣，因而抗告人尿液經送檢驗後會有甲基安非他命陽性反應云云。
三、查抗告人甲○○於警查獲，其尿液經送臺北市立療養院以酵素免疫分析法及薄層
    層析法檢驗後，其檢驗結果，確呈甲基安非他命陽性反應，有該院於九十年二月
    六日所出具之煙毒尿液檢驗報告書一份附卷可稽，堪認抗告人於採尿前之九十六
    小時內確有施用第二級毒品安非他命。況甲基安非他命用以治療因酒精、巴比妥
    、麻醉劑及麻醉藥品等引起之麻痺，昏睡與精神恍惚，但安非他命在醫療上為不
    太有價值之藥品，僅能用來治療少數嗜眠症或癲癇症患者使用或抗痙攣藥物控制
    發作時所引起之催眠作用（參見臺灣省政府衛生處八十三年十一月編印之毒品危
    害防制人員手冊）。是抗告人所稱服用之成藥「普拿疼」即不可能含有安非他命
    之成分，且依上述二種檢驗方法，其尿液亦應不致被誤判為有甲基安非他命陽性
    反應。至抗告意旨辯稱查扣之安非他命一包並非其所有，係遭警察誣陷云云。惟
    查，抗告人雖於檢察官訊問時即表明係遭員警誣陷，然其未婚妻陳雅慧於同次檢
    察官訊問時並未如此表示，且抗告人與陳雅慧既為未婚夫妻，嗣後變更證言附和
    抗告人所辯，即難遽信，又參以上開煙毒尿液檢驗報告書之檢驗結果亦呈安非他
    命陽性反應，是抗告人上開所辯，顯為飾卸之詞，不足採信。從而原審認定被告
    確有施用第二級毒品，並詳述理由，依法裁定將被告甲○○令入戒治處所施以強
    制戒治壹年，其認事用法，核無違誤。本件抗告為無理由，應予駁回。
四、據上論結，應依刑事訴訟法第四百十二條，裁定如主文。
中      華      民      國    九十      年      七      月    三十一    日
                              臺灣高等法院刑事第二十二庭
                                  審判長法  官  許  正  順
                                        法  官  邱  同  印
                                        法  官  胡  方  新
右正本證明與原本無異。
不得再抗告。
                                        書記官  秦  慧  榮
中    華    民    國     九十     年         八     月        一        日


司法院資訊處製作；財團法人民間司法改革基金會備份。
